---
title: "jjmTools"
author: "SPRFMO's Scientific Committee"
date: "Thursday, August 28, 2014"
output: html_document
---
Paquete con herramientas para el análisis y obtención de resultados a partir de las salidas del Joint Jack Mackerel Model (JJM). Este paquete cuenta en la actualidad con dos funciones:

`readJJM`: Toma una ruta (la ruta de la carpeta **admb** dentro de la carpeta repositorio) y el nombre de un modelo o lista de modelos a evaluar. Devuelve un objeto de clase **jjm.output** (para un modelo único) o **jjm.lstOuts** (para una lista de modelos)

`diagnostics`: Toma un objeto de tipo **jjm.output** y genera gráficos a partir de los datos que este contenga. Internamente la función requiere de la existencia de los archivos de datos del modelo (.dat), de configuración (.ctl), de salidas para R (_R.rep) y de rendimiento (.yld). Devuelve una lista de gráficos de clase jjm.diag.

Por otro lado, y dado que se obtienen objetos de clases jjm.output, jjm.lstOuts y jjm.diag, el paquete contempla la definición de los métodos correspondientes para las funciones `print`, `summary` y `plot`.

El script de demostración *jjmTools.R* (dentro de la carpeta "demo") puede ser copiado y ejecutado directamente desde dentro de la carpeta **admb** (en el repositorio)

A continuación, se detallarán las funciones y salidas de las funciones de **jjmTools**:
Se inicia con la definición de parámetros:

**1.** Directorio raíz de JJM, definido en un objeto (en el ejemplo `reposDir`). La función admite rutas relativas (respecto al directorio de trabajo en el que uno se encuentra) y absolutas (ruta completa del directorio raíz).

**2.** Nombre del modelo o lista de modelos a leer definidos en objetos (`modelName` y `compareList`, respectivamente).
```{r}
# Definir parámetros
# Path of JJM repository
reposDir    <- ""

# Name of a model
modelName <- "mod4.2"

# Names of models
compareList <- c("mod4.1", "mod4.2", "mod4.3", "mod4.4")
```

A continuación, se procederá a leer el modelo o lista de modelos indicados anteriormente:

```{r, echo = FALSE}
require(jjmTools)

# OUTPUT Object
model <- readJJM(path = "", modelName = "mod4.2", type = "output")

# LIST OF OUTPUT Object
lstModel <- readJJM(path = "", modelName = c("mod4.1", "mod4.2", "mod4.3", "mod4.4"), type = "lstOuts")

# DIAG object
diagPlots <- diagnostics(outputObject = model)
```

Seguidamente, se procederá a realizar un `print` de los modelos leídos. Para ello basta con escribir en consola el nombre del objeto o ejecutar la función `print(Nombre_del_modelo)`.

```{r, echo = FALSE}
# OUTPUT object
print(readJJM(path = "", modelName = "mod4.2", type = "output"))

# LIST OF OUTPUT object
print(lstModel)

# DIAG object
print(diagPlots)
```

